【裁判字號】    97,交上易,1672
【裁判日期】    971016
【裁判案由】    業務過失傷害
【裁判全文】
臺灣高等法院臺中分院刑事判決      97年度交上易字第1672號
上  訴  人
即  被  告  丙○○
上列上訴人因業務過失傷害案件，不服臺灣彰化地方法院97年度
交易字第83號中華民國97年7月29日第一審判決（起訴案號：臺
灣彰化地方法院檢察署97年度偵字第2049號），提起上訴，本院
判決如下：
    主      文
上訴駁回。
丙○○緩刑貳年。
    事實及理由
一、本案經本院審理結果，認第一審判決認事用法及量刑均無不
    當（詳見後述），應予維持，並引用第一審判決書記載之事
    實、證據及理由（如附件）。
二、上訴人被告（下稱被告）丙○○上訴意旨略稱：伊並未駕駛
    車牌號碼QG－27339號自用小貨車載貨或四處兜售，駕駛並
    非附隨業務；且伊違反注意義務之程度較告訴人輕微，伊未
    與對方和解，並非無和解誠意，係因告訴人昧於自己為肇事
    主因之事實，意圖索取高額賠償，超出被告能力所能負擔範
    圍，原審量刑失之過重云云。
三、經查：
  (一)本件原審判決認定被告丙○○平日以在彰化縣竹塘鄉竹塘市
    場販賣雞鴨等禽類為業，並須駕駛其所有之車牌號碼QG－
    27339號自用小貨車前往載運雞鴨等禽類返回其位於彰化縣
    竹塘鄉○○村○鄰○○路○段390號住處宰殺後，再運往前開
    市場販賣，乃以駕駛為其附隨業務之人；而於民國96年10月
    23日下午4時許，因上開附隨業務而駕駛車牌號碼QG－27339
    號自用小貨車，欲前往載運供以販賣用之鴨禽之途中，沿彰
    化縣竹塘鄉○○路由東往西方向行駛，行經該竹鹿路（幹線
    道）與所屬產業道路（支線道）之無號誌交岔路口前，因疏
    未減速慢行、作隨時停車之準備，且未注意前方狀況，致與
    告訴人甲○○駕駛車牌號碼OBK－073號重型機車發生碰撞致
    告訴人甲○○受有傷害等犯行明確，已詳加敘明理由，復審
    酌被告之素行、過失之程度為肇事次因、告訴人所受傷害之
    程度非輕、被告肇事後雖自首，惟於原審審理時僅坦承部分
    之犯行及尚未就民事部分與告訴人達成和解之犯罪後態度等
    一切情狀，量處被告有期徒刑4月並諭知易科罰金之折算標
    準，認事用法及量刑均屬妥適。
  (二)按刑法上所謂業務，係指個人基於其社會地位繼續反覆所執
    行之事務，其主要部分之業務固不待論，即為完成主要業務
    所附隨之準備工作與輔助事務，亦應包括在內（最高法院71
    年臺上字第1550號、75年臺上字第1685號判例參照）。本件
    被告平日以在彰化縣竹塘鄉竹塘市場販賣雞鴨等禽類為業，
    並須駕駛其所有之車牌號碼QG－27339號自用小貨車前往載
    運雞鴨等禽類返回其位於彰化縣竹塘鄉○○村○鄰○○路○
    段390號住處宰殺後，再運往前開市場販賣，其駕駛上開自
    用小貨車顯係其完成販賣雞鴨等禽類主要業務之附隨準備與
    輔助事務，被告辯稱駕駛並非附隨業務云云，委無可採。
  (三)至告訴人甲○○於本院審理中固指訴伊所受傷害已達於重傷
    程度云云。惟告訴人甲○○因本件車禍受有左髖粉碎性骨折
    合併髖關節脫臼、骨盆骨折、左脛骨骨折及左膝後十字韌帶
    撕袋性骨折等傷害，其左髖關節活動固然受限，遺存運動障
    礙，未來可能施行人工關節置換手術，整個療程至少需2年
    等情，有告訴人於原審提出之童綜合醫院診斷書在卷可稽（
    見原審卷宗第44頁），惟觀諸告訴人上開傷勢，與刑法第10
    條第4項第1款至第5款所規定重傷害之要件不合，亦無同項
    第6款所規定已達於身體或健康有重大不治或難治之程度，
    且告訴人於本院審理中並未提出其他積極證據證明其所受傷
    害已達於重傷程度，自難僅憑告訴人上開指訴，遽為不利被
    告之認定。
四、按量刑輕重係屬事實審法院得依職權自由裁量之事項，苟已
    斟酌刑法第57條各款所列情狀而未逾越法定刑度，不得遽指
    為違法（最高法院72年度台上字第6696號、75年度台上字第
    7033號判例要旨參照）；且在同一犯罪事實與情節，如別無
    其他加重或減輕之原因，下級審量定之刑，亦無過重或失輕
    之不當情形，則上級審法院對下級審法院之職權行使，原則
    上應予尊重（最高法院85年度臺上字第2446號裁判意旨參照
    ）。原審之量刑並無失重之處，已見前述，被告上訴自無理
    由，應予駁回。
五、又被告前未曾因故意犯罪受有期徒刑以上刑之宣告，此有臺
    灣高等法院被告前案紀錄表附卷可稽，被告因過失而犯本件
    之罪，其過失情節尚非嚴重，且被告於本院審理中，已與告
    訴人達成和解，有臺灣彰化地方法院民事庭97年10月15日和
    解筆錄影本在卷可稽（見本院卷宗），經過此次之判刑後，
    當知警惕，不致有再犯之虞，其所宣告之刑，本院認以暫不
    執行為適當，爰依法宣告緩刑2年
據上論斷，應依刑事訴訟法第368條、第373條，刑法第74條第1
項第1款，判決如主文。
本案經檢察官乙○○到庭執行職務。
中    華    民    國    97    年    10    月    16    日
            刑事第七庭    審判長法  官  林  榮  龍
                                法  官  張  惠  立
                                法  官  鄭  永  玉
上列正本證明與原本無異。
不得上訴。
                                書記官    瑞  芳
中    華    民    國    97    年    10    月    16    日


司法院資訊處製作；財團法人民間司法改革基金會備份。
